---
output: 
  md_document:
    dev: svg
---

```{r setup, include=FALSE}
knitr::opts_chunk$set(echo = FALSE, fig.align = "center" ,
                      fig.width = 5, fig.height = 4)
```

### Aufgabe 1.2

Im Rahmen einer Studie zum Thema "Gesundheit und Studium" wurden 150 Studenten 
über die Häufigkeit ihrer sportlichen Betätigung, gemessen in Studen pro Monat
befragt. Das Ergebnis der Befragung wird durch folgende *empirische 
Verteilungsfunktion* wiedergegeben.

```{r}
library(ggplot2)
d <- data.frame(x = c(0, 10, 25, 35, 60),
                y = c(0, 0.1, 0.6, 0.9, 1))

ggplot(d, aes(x, y)) +
  geom_line() +
  scale_x_continuous(breaks = d$x) +
  scale_y_continuous(breaks = seq(0, 1, 0.1 )) +
  labs(x = "Stunden pro Woche", y = "F(x)")
```

#### Frage 1

Bestimmen Sie die relativen Häufigkeiten (\\(p_j\\)) der vier Klassen 
\\(j = 1, \dots, 4\\).

#### Frage 2

Welche der folgenden Aussagen ist richtig

  - A: Das 30%-Quantil wird von 30% der Beobachtungen überschritten. 
  - B: 70% der Beobachtungen nehmen einen Wert an, der mindestens so groß wie
    das 30% Quantil ist.
  - C: Das 30% Quantil wird von 30% der Beobachtungen unterschritten.
  - D: In dieser Stichprobe nimmt das 30% Quantil einen Wert von 45 ($=0,3*150$) an.
  - E: Das 30% Quantil ist stets kleiner als der Median.

#### Frage 3

In welcher Klasse befindet sich das 30% Quantil?

  - A: [0 - 10[
  - B: [10 - 25[
  - C: [25 - 35[
  - D: [35 - 60]